Minutes et répertoires du notaire François LE VASSEUR, juin 1582 - 9 janvier 1620 (étude XVI)
Archives nationales
- Minutes de François LE VASSEUR, juin 1582 - 9 janvier 1620; MC/ET/XVI/1 - MC/ET/XVI/37
  - Minutes. 1614, MC/ET/XVI/32; registre
    - DURET § Don/on/ par Charles D. seigneur de Chevry Pt en la chambre des Comptes à Cath. D. sa soeur, veuve de Arnoult DELISLE docteur en la Fac. de Medicine, médecin du Roi, des droits lui appartenant sur la succ. de Louis DURET, Cons., lecteur et médecin ordinaire du Roi et la succ. future de 
      donation; Duret, Charles
    - VILLOUTREYS (Nicolas de) tres. de l'extraord. des guerres r. Simon le Franc paroisse Saint-Médéric § Promesse faite par Nicolas de VILLOUTREYS et Aime DU MOULIN sa femme de payer aux religieux de l'abb. Saint-Denis la comme de 200 £. de pension payable pour 1/4 pour François de V. leur fils qui sera novice en lad. abbaye dimanche prochain, 9 mai 1614; MC/ET/XVI/32
      Villoutreys, Nicolas de
    - PILEUR (Jean) Contrôleur gén/l/. des traits forains en Champagne § mariage de Jean PILEUR avec Isabelle AYMERET fille de Marie de NEUFVILLE veuve de Jean AYMERET maître en la chambre des Comptes, 21 juillet 1614; MC/ET/XVI/32
      contrat de mariage; Pileur, Jean
  - Minutes. 1615, MC/ET/XVI/33; registre
    - METEZEAU (Louis) architecte du Roi § Signature de. .. au mariage de Guillaume REGNAULT preneur de la g/de/ fauconnerie du Roi, 11 février 1615; MC/ET/XVI/33
      contrat de mariage; Metezeau, Louis; Regnault, Guillaume
    - LELIEVRE (Nicolas) maître en la chambre des Comptes § Vente par François DAVERTON et Cath. de THOMASSIN son ép. à Nicolas LELIEVRE d'une gde maison avec jardin et fontaine située rue Saint-Martin moy. 36 000 Lts., 18 février 1615; MC/ET/XVI/33
      acte de vente; Lelièvre, Nicolas; Daverton, François; Thomassin, Catherine de
    - SCULPTURE (marché de) § Germain JACQUET dit GRENOBLE sculpteur ordinaire du Roi, garde des antiques de SM. promet à François DESQUARTES trésorier de Fr. en Champagne de lui faire une fontaine pour la maison de ce dernier à FLEURY moy. 240 Lts, 2 mai 1615; MC/ET/XVI/33
      marché; sculpteur
    - BIGNICOURT (Simon de) Sr de Taisy-en-Brie. rue Trousse vache § Procuration par Simon de BIGNICOURT à Christophe de BIGNICOURT., 20 juin 1615; MC/ET/XVI/33
      procuration; Bignicourt, Simon de
    - VIGNICOURT (Simon de) sr de Toisy en partie r. Troussevache § - Déclaration par Simon de VIGNICOURT avant d'entrer des l'ordre des chevalier de Malte - Le 4-6-1616 (34) déclaration relative à la succ. de ses parents, 20 juin 1615; MC/ET/XVI/33
      déclaration; Vignicourt, Simon de
    - Promesse de Nicolas Jacquet, dit Grenoble, maître sculpteur et peintre, demeurant rue Saint-Martin, près du Pressoir d'or, à Jean de Saint-Germain, seigneur de Ravines, conseiller de la Ville de Paris, pour une épitaphe avec inscription dans la chapelle de M. de Saint-Germain en l'église Saint-Nicolasdes- Champs moyennant 50 l. dont 29 l. 10 s. comptant. Le travail sera exécuté dans le mois. Un marché verbal a été conclu le 14 mars 1615, et, faute d'exécution, Jacquet a été assigné devant le prévôt de Paris., 12 août 1615; MC/ET/XVI/33
      Documents du Minutier central concernant les peintres, sculpteurs et graveurs au XVIIe siècle (1600-1650), par Marie-Antoinette Fleury et Martine Constans, tome II [études XI à XX, 2445 actes], Paris, Archives nationales, 2010, notice n°1122 (instrument de recherche imprimé dématérialisé, certaines notices sont plus détaillées dans la version intégrale accessible en ligne par la rubrique 'Autres instruments de recherche', voir contexte dans le Plan d’orientation général - Notaires de Paris, guides thématiques du Minutier).
    - LOTIN (Guillaume) seigneur de Charny conseiller au Parlement Pt aux Enquêtes § déclare que les 25 livres de rentes constituées à Jeh. de VITRY le 4-1-1575 appartiennent à Giull DESLANDES conseiller au Pt, 7 novembre 1615; MC/ET/XVI/33
    - POMMEREU (Jacques de) écuyer sr de la Bretesche § Vente par Jacques de POMMEREU et Geneviève MYRON, son ép à Gabrielle MYRON, veuve de Josias PAYOT, des biens recueillis dans la succession de Gabriel MYRON, et madeleine BASTONNEAU, 27 février 1616; MC/ET/XVI/33
      acte de vente; Pommereu, Jacques de
  - Minutes. 1616, MC/ET/XVI/34; registre
    - Constitution d'une rente de 50 l., au principal de 800 l., par Françoise Bynet, veuve de Benoît Turgis, maître corroyeur baudroyeur, demeurant rue de la Baudroirie, et son gendre Denis Robsy, maître corroyeur baudroyeur, à Sébastien Juyé, secrétaire ordinaire de la chambre du roi, demeurant rue Quincampoix, et Georges Lallemant, maître peintre, demeurant rue Saint-Martin, tous deux marguilliers au nom de la fabrique Saint-Josse. En marge: - 1618, 12 février.- Rachat de la rente., 9 mars 1616; MC/ET/XVI/34
      Documents du Minutier central concernant les peintres, sculpteurs et graveurs au XVIIe siècle (1600-1650), par Marie-Antoinette Fleury et Martine Constans, tome II [études XI à XX, 2445 actes], Paris, Archives nationales, 2010, notice n°1212 (instrument de recherche imprimé dématérialisé, certaines notices sont plus détaillées dans la version intégrale accessible en ligne par la rubrique 'Autres instruments de recherche', voir contexte dans le Plan d’orientation général - Notaires de Paris, guides thématiques du Minutier).
      Bynet, Françoise
    - VALLEE (Jacques) sr des Barreaux maître des requêtes § Transport de rente par Jacques VALLEE se portant fort de Marie de MAREAU Vve de Ja. VALLEE chevalier seigneur des Barreaux, ses père et mère, 2 juillet 1616; MC/ET/XVI/34
      transport de droits; Vallée, Jacques
    - LE PICART (Marie) Veuve de Guillaume COURTIN conseiller aux Conseils d'état et privé maître des Requêtes § Bail de terres par Marie LE PICART, 20 juillet 1616; MC/ET/XVI/34
      bail; Le Picart, Marie
    - MYRON (Elisabeth) ép. de Pierre de LHERMITTE § Quittance par Elisabeth MYRON à Claude VALLÉE veuve de Guillaume BROCHET, de la somme de 300 £., 30 juillet 1616; MC/ET/XVI/34
      quittance; Myron, Elisabeth
    - FAVIER (Jacques) seigneur du Boulay Thierry commis. ordinaire des guerres § Constitution de 500L. de rentes du profit de Jacques FAVIER et Anne de BAYNAST son ep. moy. 8000 L., 9 août 1616; MC/ET/XVI/34
      constitution de rente; Favier, Jacques
    - CONSEIL (Jean) Conseiller Secrétaire du Roi Maison Couronne de Navarre Commissaire ordinaire des guerres demeurant à Ch/an/ gantier en Anjou § Promesse d'indemnité, 12 août 1616; MC/ET/XVI/34
      promesse; Conseil, Jean
    - MYRON (Robert) chevalier, sieur de Chevallée § Ratification par l'héritière de Robert MYRON et de Marie VALLEE, son épouse, d'un acte concernant la sépulture de la dite dame., 20 août 1616; MC/ET/XVI/34
      Myron, Robert
    - FAVIER (Jacques) sr du Boullay Thierry Commis. ord des guerres § Apprentissage de son laquais, 23 août 1616; MC/ET/XVI/34
      contrat d'apprentissage; Favier, Jacques
    - Constitution par Étienne de Vigny, écuyer, sieur de Forest, à Sébastien Juyé, secrétaire ordinaire de la chambre du roi, demeurant rue Quincampoix, et Georges Lallemant, maître peintre marguillier au nom de la fabrique Saint-Josse, d'une rente de 75 l., au principal de 1 200 l. En marge: - 1616, 16 décembre.- Rachat de la rente., 4 novembre 1616; MC/ET/XVI/34
      Documents du Minutier central concernant les peintres, sculpteurs et graveurs au XVIIe siècle (1600-1650), par Marie-Antoinette Fleury et Martine Constans, tome II [études XI à XX, 2445 actes], Paris, Archives nationales, 2010, notice n°1213 (instrument de recherche imprimé dématérialisé, certaines notices sont plus détaillées dans la version intégrale accessible en ligne par la rubrique 'Autres instruments de recherche', voir contexte dans le Plan d’orientation général - Notaires de Paris, guides thématiques du Minutier).
      Vigny, Etienne de
    - FRANCINE (Thomas) écuyer ingénieur du Roi § Vente par Jeanne COUSTAU veuve de Jean JACQUELIN trésorier des bat. du Roi - Anne et Jean J. ses enfants, trésorier ded. bâtiments à .. d'une maison leur appartenant rue du Grenier Saint-Lazare moy. 16500 £ts, 30 décembre 1616; MC/ET/XVI/34
      acte de vente; Françine, Thomas
  - Minutes. 1617, MC/ET/XVI/35; registre. Document détérioré.
    - MANDAT (Claude) conseiller au Parlement rue Saint-Martin paroisse Saint-Nicolas-des Champs § Marché de carrosse par Laurent LARTIZIAN maître scellier lormier moyennant 600 Lts, 16 janvier 1617; MC/ET/XVI/35
      marché; Mandat, Claude
    - Promesse par Richard Rousseau, maître fondeur, demeurant rue Grenier-Saint-Lazare, paroisse Saint- Nicolas-des-Champs, à Hubert Le Sueur, sculpteur ordinaire des bâtiments du roi, de faire 25 balustres de cuivre jaune, de mêmes façon, structure et ornements que ceux de l'église des Vertus à la chapelle Notre-Dame [à Aubervilliers], faits par Guillaume Poiret, maître sculpteur, moyennant 12 l. par balustre. Le travail sera achevé au mois de septembre, 13 juillet 1617; MC/ET/XVI/35
      Documents du Minutier central concernant les peintres, sculpteurs et graveurs au XVIIe siècle (1600-1650), par Marie-Antoinette Fleury et Martine Constans, tome II [études XI à XX, 2445 actes], Paris, Archives nationales, 2010, notice n°1395 (instrument de recherche imprimé dématérialisé, certaines notices sont plus détaillées dans la version intégrale accessible en ligne par la rubrique 'Autres instruments de recherche', voir contexte dans le Plan d’orientation général - Notaires de Paris, guides thématiques du Minutier).
    - LELIEVRE (Isaac) Auditeur des Comptes rue du Cul de Sac paroisse Saint-Médéric § Marché de maçonnerie pour sa maison à FLEURY près Meudon, 1er août 1617; MC/ET/XVI/35
      marché; Lelièvre, Isaac
    - JACQUELIN (Jean) trésorier des bat. du Roi § Quittance de rentes, 20 août 1617; MC/ET/XVI/35
      quittance; Jacquelin, Jean
    - Antoine Guérin, marchand en Cotentin, vicomté de Valognes, héritier universel de Thomas Guérin, son frère, docteur en droit, avocat au Parlement décédé à Paris, vend à Denis Féron, avocat au Parlement et au conseil privé tous les livres et manuscrits de la bibliothèquedu défunt, contenus en son inventaire devant Fardeau et Démonroussel il y a un mois ou environ, moyennant 1200 livres tournois., 21 août 1617; MC/ET/XVI/35
      Fichier Bibliothèques XVIe-XVIIIe siècles, par Claire Béchu, Marie-Antoinette Fleury, Madeleine Jurgens, Xenia Pamfilova, 1953-1996 (fichier papier entièrement dématérialisé; voir contexte dans le Plan d’orientation général - Notaires de Paris, guides thématiques du Minutier).
      acte de vente; Guérin, Thomas; Guérin, Antoine; Féron, Denis; commerçant; avocat au parlement (Ancien Régime); avocat aux conseils (Ancien Régime)
    - SUCRE (marchandise de) § Procuration par Nicolas de BAUQUEMARE marchand bourgeois de Rouen pour recouvrer attestations de divers gentilhommes danois des sommes auxquelles ils ont convenu à Amsterdam pour raison de 10640 l. pour vente de marchandise de SUCRE au havre de grâce en l'année 1600, 21 août 1617; MC/ET/XVI/35
      procuration; acte de vente; Sucre, marchandise de
    - LORRAINE (Louis de) Cardinal de Guise; Archevêque et duc de Reims; Pair de France abbé commend. de l'ordre de Cluny logmt du Saint-Siege § Transport à Mederic LEVAVASSEUR secrétaire de la chambre du Roi, la moitié lui appartenant en la succ. de Claude de GUISE abbé de Cluny, 13 décembre 1617; MC/ET/XVI/35
      Lorraine, Louis de
  - Minutes. 1618, MC/ET/XVI/36; registre. Document détérioré.
    Le début de l'article manque.
    - Bail durant neuf ans de la terre et seigneurie de Jouy le Chatel, dépendant de l'abbaye Saint-Denis, moyennant 150 livres par an., 10 février 1618; MC/ET/XVI/36
    - Reconnaissance de l'inventaire de Catherine Danel, femme en premières noces de Maurice Ducors, maître tapissier, par devant même notaire, en 1618 (date et mois en blanc)., 3 mars 1618; MC/ET/XVI/36
      inventaire; reconnaissance; Danel, Catherine; Ducors, Maurice
    - Mariage de Claude de Fontenay, graveur en pierrerie, demeurant à Fontainebleau, avec Michelle Metereau., 26 avril 1618; MC/ET/XVI/36
      contrat de mariage; Fontenay, Claude de; Metereau, Michelle
    - Inventaire des titres de la métairie de Beliniere, en Sologne, paroisse d'Yvoy., 25 mai 1618; MC/ET/XVI/36
      inventaire; Yvoy-le-Marron (Loir-et-Cher)
    - Constitution de rentes par Jean Souvré, marquis de Courtauvault, conseiller aux Conseils d'Etat et privé, premier gentilhomme de la chambre, lieutenant en Touraine, âgé de 25 ans, et Catherine de Neufville, sa femme, 1er juin 1618; MC/ET/XVI/36
      constitution de rente; Souvré, Jean; Neufville, Catherine de
    - Bail pour 4 ans depuis la Saint-Jean-Baptiste par René Mouflart, maître menuisier, demeurant rue Saint-Martin, paroisse Saint-Nicolas-des-Champs, au nom et comme tuteur des enfants de Jean Langlois, sculpteur, et sa femme, Françoise Tardif, à Thomas Malloire, juré compteur de marée aux Halles, d'une maison, rue de la Cerisaie, au loyer annuel de 430 livres [entre le 23 et le 25 juin]., 30 juin 1618; MC/ET/XVI/36
      Documents du Minutier central concernant les peintres, sculpteurs et graveurs au XVIIe siècle (1600-1650), par Marie-Antoinette Fleury et Martine Constans, tome II [études XI à XX, 2445 actes], Paris, Archives nationales, 2010, notice n°1242 (instrument de recherche imprimé dématérialisé, certaines notices sont plus détaillées dans la version intégrale accessible en ligne par la rubrique 'Autres instruments de recherche', voir contexte dans le Plan d’orientation général - Notaires de Paris, guides thématiques du Minutier).
      Mouflart, René; Langlois, Jean; Tardif, Françoise; Malloire, Thomas
    - Mariage d'Antoine Vitré, marchand libraire imprimeur, demeurant au collège Saint-Michel, rue Perdue, paroisse Saint-Etienne-du-Mont, avec Marie Hebert, veuve de Pierre Pillon, receveur des consignations à Soissons., 23 juillet 1618; MC/ET/XVI/36
      contrat de mariage; Vitré, Antoine; Hebert, Marie; Pillon, Pierre
    - Bail pour trois ans à partir de la Saint-Rémi par Nicolas Quesnel, maître peintre, à Guillaume Herman, maître tissutier rubanier, demeurant rue de l'Ourcine, d'une maison, cour et jardin, dans la Grande Rue allant à Vaugirard, au loyer annuel de 60 livres., 7 septembre 1618; MC/ET/XVI/36
      Documents du Minutier central concernant les peintres, sculpteurs et graveurs au XVIIe siècle (1600-1650), par Marie-Antoinette Fleury et Martine Constans, tome II [études XI à XX, 2445 actes], Paris, Archives nationales, 2010, notice n°1889 (instrument de recherche imprimé dématérialisé, certaines notices sont plus détaillées dans la version intégrale accessible en ligne par la rubrique 'Autres instruments de recherche', voir contexte dans le Plan d’orientation général - Notaires de Paris, guides thématiques du Minutier).
      Quesnel, Nicolas; Herman, Guillaume
    - Contrat de mariage Bourgoing., 15 novembre 1618; MC/ET/XVI/36
      Actes signalés par les lecteurs et correspondants du Minutier central des notaires de Paris, 2000-2011 (base de données migrée: voir contexte dans le Plan d’orientation général - Notaires de Paris, guides thématiques du Minutier).
      Date de création de la notice: 2004
      contrat de mariage; Bourgoing (M.); Bourgoing (Mme)
    - Pierre Seilley et Jean Leschappé promettent à Salomon de Brosse, architecte du roi, et Jean Gobelin, juré du roi en maçonnerie, tous deux entrepreneurs de la Grande Salle du Palais, de faire la moitié des ouvrages de charpenterie à faire au comble de la Grande Salle., 10 décembre 1618; MC/ET/XVI/36
      Brosse, Salomon de; Seilley, Pierre; Leschappé, Jean
    - Vente par Etienne de Vigny, écuyer, sieur de Montarville à JJ. de Seve, commissaire en la Cour des aides, de la terre et seigneurie de Forests, mouvante de la terre de Pomponne, moyennant 24 000 livres, en échange des fiefs de la Grange-sur-Montjay., 11 décembre 1618; MC/ET/XVI/36
      échange; acte de vente; Seve (M. de); Vigny, Etienne de
  - Minutes. 1598, 23 septembre - 1620, 9 janvier, 23 septembre 1598 - 9 janvier 1620; MC/ET/XVI/37; registre
    1598, 23 septembre.
    1612, 31 décembre.
    1617: incomplet.
    1618, 3 et 26 janvier, 28 juin, 2 et 3 octobre, 24 décembre: dix actes.
    1619 à 1620, 9 janvier..
    - Mariage entre Jacques Turgot, conseiller du roi en ses conseils, maître des requêtes, près la porte de Buci, et Anne Favier., 12 février 1619; MC/ET/XVI/37
      contrat de mariage; Turgot, Jacques
    - Dépôt du testament olographe daté du 9 avril 1616 de Geneviève de Vigny, veuve de Bertrand Soly, conseiller du roi, procureur aux enquêtes., 13 février 1619; MC/ET/XVI/37
    - Accord entre Claude de Bullion, conseiller aux conseils d'Etat et privé, chancelier de la reine, demeurant rue Plâtrière, et autres, héritiers de Jean de Bullion et Charlotte de Lamoignon, sa veuve, leurs parents ou leurs grands-parents., 18 mars 1619; MC/ET/XVI/37
      accord; Bullion, Claude de
    - Bail durant 9 ans de l'abbaye de Tiron au Perche par Henri de Bourbon, évêque de Metz, à Blaise Hébert., 21 mars 1619; MC/ET/XVI/37
      bail; Hebert, Blaise
    - Contrat d'échange de la terre et seignerie de Buchelay., 12 avril 1619; MC/ET/XVI/37
      échange; Buchelay (Yvelines)
    - Dépôt du testament olographe de Gérard Janvier, prêtre de Saint-Quiriace de Provins, daté du 11 avril 1616., 2 mai 1619; MC/ET/XVI/37
      testament; Janvier, Gérard
    - Quittance par Nicolas Collart, demeurant à Sézanne, en Brie., 20 décembre 1619; MC/ET/XVI/37
      quittance; Collart, Nicolas